【裁判字號】    99,上訴,37
【裁判日期】    990121
【裁判案由】    毒品危害防制條例
【裁判全文】
臺灣高等法院刑事判決                  99年度上訴字第37號
上  訴  人
即  被  告  甲○○
上列上訴人因毒品危害防制條例案件，不服臺灣板橋地方法院98
年度訴字第3703號，中華民國98年11月11日第一審判決（起訴
案號：臺灣板橋地方法院檢察署98年度毒偵字第6881號），提起
上訴，本院判決如下：
    主  文
上訴駁回。
    理  由
一、依刑事訴訟法第350條、第361條、第362條、第367條規定，
    不服地方法院之第一審判決而上訴者，須提出上訴書狀，並
    應敘述具體理由，為上訴必備之程式；其所提出之書狀未敘
    述上訴理由，或僅曾以言詞陳述上訴理由者，均應於上訴期
    間屆滿後20日內補提理由書於第一審法院。第一審法院經形
    式審查，認逾期未補提上訴理由者，應定期間先命補正；逾
    期未補正者，為上訴不合法律上之程式，應以裁定駁回。倘
    已提出上訴理由，但所提非屬具體理由者，則由第二審法院
    以上訴不合法律上之程式，判決駁回。而所謂具體理由，必
    係依據卷內既有訴訟資料或提出新事證，指摘或表明第一審
    判決有何採證認事、用法或量刑等足以影響判決本旨之不當
    或違法，而構成應予撤銷之具體事由，始克當之（例如：依
    憑證據法則具體指出所採證據何以不具證據能力，或依憑卷
    證資料，明確指出所為證據證明力之判斷如何違背經驗、論
    理法則）；倘僅泛言原判決認定事實錯誤、違背法令、量刑
    失之過重或輕縱，而未依上揭意旨指出具體事由，或形式上
    雖已指出具體事由，然該事由縱使屬實，亦不足以認為原判
    決有何不當或違法者（例如：對不具有調查必要性之證據，
    法院未依聲請調查亦未說明理由，或援用證據不當，但除去
    該證據仍應為同一事實之認定），皆難謂係具體理由，俾與
    第二審上訴制度旨在請求第二審法院撤銷、變更第一審不當
    或違法之判決，以實現個案救濟之立法目的相契合，並節制
    濫行上訴（最高法院97年度台上字第892號刑事判決意旨參
    照）。
二、被告上訴意旨略以：被告與姓名不詳，綽號阿文之朋友一起
    在北市○○○○○路向內為警員路檢查獲，因阿文逃跑，致
    警員在阿文機車內查或注射針筒1支，經檢驗針筒及被告尿
    液，均有毒品陽性反應，而遭起訴判刑7月，被告沒有吸食
    海洛因，尿液成陽性，於理不合，請法官再將被告尿液送檢
    一次，判能還清被告清白云云。
三、經查：上訴人即被告甲○○基於施用毒品之犯意，於98年8
    月4日為警採尿前回溯26小時內某時，在不詳處所，施用第
    一級毒品海洛因之事實，業據被告於原審審理中坦承不諱（
    見原審卷第40頁反面、第43頁反面至第44頁），且被告為警
    查獲後採集之尿液經送臺灣檢驗科技股份有限公司鑑驗，分
    別呈鴉片類、嗎啡陽性反應，有該公司98年8月14日濫用藥
    物檢驗報告附卷可稽（見2357號偵查卷第46至47頁）。又扣
    案注射針筒1支，內含0.4 C.C.液體，經臺北市政府警察局
    萬華分局昆明街派出所以聯勤204廠製造之煙毒品檢驗A包試
    劑初步檢驗結果，係呈嗎啡、海洛因反應，亦有該毒品初步
    鑑驗報告單在卷可參（見2357號偵查卷第20頁），足認被告
    上開自白與事實相符，其犯行洵堪認定。原審審酌被告被告
    曾有施用毒品之前科，且經觀察、勒戒程序仍無法戒除，復
    又觸犯本件施用毒品之犯行，顯示其無戒絕之決心，以及犯
    罪後坦承犯行之態度，暨衡量施用毒品之屬性特質等一切情
    狀，酌情量處有期徒刑7月。核其認事用法均無違誤，量刑
    亦甚妥適。被告辯稱爭執送驗尿液有檢驗錯誤云云，因臺灣
    檢驗科技股份有限公司係分別以初步檢驗EIA酵素免疫分析
    法、確認檢驗GC/MS氣相層析質譜儀分析法之雙重鑑驗（見
    2357號偵查卷第46頁），斷無驗誤之可能，是其結果信而有
    徵，足為本院判斷之依據。又送驗尿液係被告本人清洗後排
    尿、封罐、簽名、捺印（見2357號偵查卷第10頁），亦無錯
    置之虞，是被告上訴意旨所指摘，顯非依據卷內訴訟資料或
    提出新事證，指摘或表明第一審判決有何足以影響判決本旨
    之不當或違法，而構成應予撤銷之具體事由，徒就合法之證
    據方法予以爭執，與刑事訴訟法第361條第2項所稱「具體理
    由」，尚非相當。揆諸上開說明，被告之上訴意旨應認違背
    刑事訴訟法第361條第2項「上訴書狀應敘述具體理由」之規
    定，依同法第367條前段規定，應以判決駁回上訴，並不經
    言詞辯論為之。
據上論斷，應依刑事訴訟法第367條前段、第372條，判決如主文
。
中    華    民    國    99    年    1     月    21    日
                  刑事第二十庭審判長法  官  楊貴雄
                                    法  官  周明鴻
                                    法  官  林銓正
以上正本證明與原本無異。
如不服本判決，應於收受送達後10日內向本院提出上訴書狀，其
未敘述上訴之理由者並得於提起上訴後10日內向本院補提理由書
（均須按他造當事人之人數附繕本）「切勿逕送上級法院」。
                                    書記官  張淨卿
中    華    民    國    99    年    1     月    21    日


司法院資訊處製作；財團法人民間司法改革基金會備份。
